臺灣高等法院刑事判決　　　　　　　　94年度上訴字第3117號
上　訴　人
即　被　告　甲○○
指定辯護人　本院公設辯護人郭書益
上列上訴人因毒品危害防制條例案件，不服臺灣板橋地方法院94
年度訴字第518號，中華民國94年6月14日第一審判決（起訴案號
：臺灣板橋地方法院檢察署93年度核退偵字第 779號），提起上
訴，本院判決如下：
    主  文
上訴駁回。
    事  實
一、甲○○明知愷他命業經政府依毒品危害防制條例公告列為第
    三級毒品，不得持有、販賣，竟仍基於販賣第三級毒品愷他
    命之概括犯意，自民國（下同）93年7月某日起至同年8月27
    日止，在其位於臺北縣三重市○○路○段190號7樓之1之租住
    處及臺北市○○○路上之「DJ舞廳」等處，以每小罐（約淨
    重0.8 公克），新臺幣（下同）900元至1,100元不等之價格
    ，連續販賣第三級毒品愷他命予吳怡燃6次（以900元代價販
    賣4次、1,100 元代價販賣2次）、李詩弦1次、林雅婷3次、
    莊淑樺4次、賴虹諭（原名：賴筱瑜）1次（以上均以 1,100
    元代價販賣），總計販毒所得共1萬5,700元。迄於93年8 月
    27日下午1時30分許，在上址租住處為警查獲，並扣得其所
    有供販賣第三級毒品愷他命所用之分裝罐16個，及另查扣被
    告所有與本件無關之第二級毒品MDMA 1顆、第四級毒品一粒
    眠370顆、非供本件販賣毒品所用之電子秤1臺、帳冊2本、
    施用愷他命用之鼻管1支、盤子1個等物。
二、案經臺北市政府警察局報請臺灣板橋地方法院檢察署檢察官
    偵查起訴。
    理  由
一、訊據上訴人即被告甲○○固坦承上揭扣案物均係警方在其租
    住處所查扣之事實，惟矢口否認有販賣第三級毒品愷他命之
    犯行，並於本院審理時辯稱：伊與證人吳怡燃、李詩弦、林
    雅婷、莊淑樺、賴虹諭是一起被抓，她們全都不服氣，認為
    警察是要到伊家抓伊的，結果害她們一起被抓，她們說既然
    是在伊家被抓，要伊自己擔起來，所以說伊販賣，但她們口
    說無憑，又無查到任何證物，也沒有在伊身上查到販賣的錢
    ，故不能證明伊有販賣云云。
二、經查：上揭犯罪事實，業據證人吳怡燃、李詩弦、林雅婷、
    莊淑樺、賴虹諭於原審審理時分別結證綦詳，且依(1)證人吳
    怡燃證稱：警察查獲當時伊等已施用愷他命完畢，而施用的
    愷他命是自被告房內取出，是要給錢的，伊負擔900至1,100
    元，伊之前從93年7月開始有在被告住處跟被告買過4、5次
    ，買900元的有3次，1,100元的有2次，扣案之白色小罐子就
    是被告賣伊等愷他命用的罐子等語；(2)證人李詩弦證稱：伊
    於93年8月27日下午1時30分在被告住處為警查獲，當日是去
    該處施用毒品搖頭丸、愷他命，搖頭丸是在舞廳跟人買的，
    愷他命是跟被告買的，是伊等給被告錢，被告就從房間拿出
    來，將每個人施用的毒品愷他命倒出來，並向伊等每人收
    1,100元，伊以前並沒向被告買過毒品等語；(3)證人林雅婷
    證稱：伊於93年8月27日下午1時30分許在被告住處為警查獲
    ，當時是到那邊聊天、施用毒品愷他命，愷他命是向被告以
    1,100元買的，又伊之前有在舞廳及被告住處跟被告買過2
    次，每次都是1小罐愷他命1,100元購得等語；(4)證人莊淑樺
    證稱：伊於93年8月27日下午1時30分許在被告住處為警查獲
    ，當天是在該處施用毒品愷他命，愷他命是向被告買的，是
    被告由房間內拿出來的，以前因朋友介紹也有在被告住處跟
    被告買過毒品愷他命3次，該3次都是為了供自己施用，是分
    次各買1罐，價錢都是1,100元等語；(5)證人賴虹諭證稱：伊
    於93年8月27日下午1時30分許在被告住處為警查獲，警察到
    場前伊等在該處施用毒品愷他命，愷他命是向被告買的，價
    格是1小罐1,100元，由被告從房間內拿出來的，伊只跟被告
    買這1次毒品等語（以上見原審卷第70頁至第86頁），核與
    被告於警詢、偵查及原審審理時均自承：為警查獲當天證人
    吳怡燃、李詩弦、林雅婷、莊淑樺、賴虹諭確均有於伊租住
    處以1, 100元之代價各購買愷他命1瓶施用等語（見偵字第
    13977號卷第24頁至第25頁、第72頁；原審94年5月9日審判
    筆錄），即有相符之處，並有警方在被告上開租住處所查獲
    用以裝盛毒品愷他命販賣他人所用之分裝罐16個扣案可佐，
    堪認係屬真實。又被告雖一再辯稱：警察查獲當天伊只是幫
    她們打電話給小毅調貨，她們自己把錢放在桌上，伊只幫忙
    點錢，小毅自己把錢收走云云（見偵字第13977號卷第24 至
    25頁、第72頁；原審94年5月9日審理筆錄），而證人吳怡燃
    於原審審理時亦附合證稱：「（誰提議去買或是如何取得愷
    他命？）就跟被告講、被告就說她有朋友認識，她就說她要
    打電話，通完電話，就有一個男子送愷他命過來」云云（見
    原審卷第72頁），然此非惟與證人吳怡燃於偵查中結證稱：
    「〔確定被抓當日柯（麗玲）賣你們的毒品是從房間裡拿出
    來？〕是，不是別人拿來賣我們」等語（見核退偵字第779
    號卷第39頁）相悖，亦與當時同時在場之證人李詩弦、林雅
    婷、莊淑樺、賴虹諭於原審審理時均證稱：被告係自其房間
    拿出伊等所購買之愷他命，均不知當時有人從外面送愷他命
    給被告等語（見原審94年5月9日審理筆錄）不符，即非可信
    。復參酌證人李詩弦、林雅婷、莊淑樺、賴虹諭當時均在客
    廳，業據被告於警詢時供述明確（見偵字第13977號卷第24
    頁），顯見其等位處門戶進出必經之地，又豈會均未見他人
    送愷他命予被告之情？而反獨見被告自其房間內取出？是被
    告上開所辯，顯係事後卸責之詞，不足採信。而證人吳怡燃
    則應係囿於與被告合租同居為警查獲上開租住處（見偵字第
    13977號卷第24頁）之情誼，乃於原審審理時就被告販賣之
    情，迴護改稱被告僅係代為調貨，亦非可採。故證人吳怡燃
    就此部分所述，仍應以其於偵查中之陳詞為可採，並認具證
    據能力，附此敘明。末衡酌被告與證人吳怡燃、李詩弦、林
    雅婷、莊淑樺、賴虹諭於原審審理行交互詰問時，對於證人
    吳怡燃、李詩弦、林雅婷、莊淑樺、賴虹諭所證被告販賣愷
    他命予伊等之時、地及次數，均未予以爭執，僅辯稱：「我
    都是打電話叫別人送來的」、「在舞廳那次她拿錢給我，我
    進去幫她向藥頭買的」等語（見原審94年5月9日審判筆錄）
    ，然被告所辯調貨乙節，實非可信，已如前述。且衡以證人
    李詩弦、林雅婷、莊淑樺、賴虹諭於原審審理時或稱係他人
    介紹向被告購買毒品而認識，或稱僅與被告見過數次面（見
    原審94年5月9日審判筆錄），顯與被告並無深交之情，被告
    又豈會甘冒涉入毒品犯罪之危險，替其等積極調貨或代購？
    基此，亦足認被告販賣愷他命予證人吳怡燃等人，確屬有利
    可圖，乃會如此積極提供之。至被告另辯稱在其租住處並無
    查到任何愷他命，也沒有在伊身上查到販賣的錢，不能證明
    伊有販賣云云，然販毒者依其經營、財力大小，縱有不同之
    毒品存量，亦均難保無用罄之時，而本院核閱卷證，被告本
    非販毒之盤商，則此用罄之情形應更容易出現，故被告於為
    警查獲當天販賣予證人吳怡燃等人後，即行用罄，當屬可能
    。又被告於為警查獲當天雖曾販賣愷他命予證人吳怡燃等人
    ，然此並非警方持搜索票搜索時當場撞見而知，乃係警方將
    在該租住處之人員均帶回警局偵訊後始查知，是以搜索當時
    並未針對被告販毒金額作搜索扣押，亦無不當，故此均不足
    為被告有利之認定。綜上，本件事證明確，被告連續販賣毒
    品愷他命之犯行，洵堪認定，應依法論科。
三、查愷他命係毒品危害防制條例第 2條所稱之第三級毒品。核
    被告所為，係犯毒品危害防制條例第4條第3項之販賣第三級
    毒品罪。被告先後多次販賣愷他命之犯行，時間緊密，犯罪
    構成要件相同，顯係基於概括犯意為之，為連續犯，依刑法
    第56條規定以一罪論，並加重其刑。又公訴人雖對被告於93
    年 7月間販賣愷他命之犯行未據起訴，惟此部分與已起訴且
    論罪科刑部分有連續犯之裁判上一罪關係，本院自應併予審
    判，併此明。
四、原審以被告犯罪事證明確，適用毒品危害防制條例第4條第3
    項，刑法第11條前段、第56條之規定，並審酌被告販賣第三
    級毒品，使人沉迷於毒癮，無法自拔，輕則戕害身心，重則
    引發更多各種犯罪，實為多種犯罪之源頭，對社會國家之傷
    害頗深，且被告犯罪所得非微及其犯罪後之態度等一切情狀
    ，量處被告有期徒刑 6年，以示懲儆。復說明扣案之愷他命
    分裝罐16個，係供被告犯罪所用之物，且為被告所有，有證
    人吳怡燃結證在卷，應依毒品危害防制條例第19條第 1項之
    規定宣告沒收；又依前揭事證，被告多次販賣毒品愷他命予
    吳怡燃等人施用，除吳怡燃或有以900元至1,100元不等之價
    格買受外，其餘之人均係以每1小罐1,100元的代價購買，其
    中每人向被告買得愷他命之次數為：吳怡燃6次（900元4 次
    、1,100元2次）、李詩弦1次、林雅婷3次、莊淑樺4 次、賴
    虹諭1 次，是被告販賣毒品愷他命之所得總計有1萬5,700元
    ，應依毒品危害防制條例第19條第1 項之規定，併予宣告沒
    收，如全部或一部不能沒收時，以其財產抵償之。至於扣案
    之第二級毒品MDMA 1顆、第四級毒品一粒眠370顆、電子秤1
    臺、帳冊2本、施用愷他命用之鼻管1支、盤子1 個，雖均為
    被告所持有之物，惟尚難認與本件被告販賣第三級毒品愷他
    命予吳怡燃等人之犯行具有直接關連性，爰不併予宣告沒收
    。及說明如理由欄五所載公訴意旨部分，應不另為無罪之諭
    知。經核其認事用法，俱無違誤，量刑亦屬適當，被告上訴
    意旨仍執前詞指摘原判決不當，為無理由，應予駁回。
五、公訴意旨另以被告尚涉有於上揭時、地，販賣第三級毒品愷
    他命予潘靜怡之罪嫌云云。惟查，被告始終堅詞否認此部分
    之犯行，而公訴人惟一所據之證人潘靜怡，除於警詢時之證
    述外，嗣於偵查、審理時業經傳、拘無著，無從命其具結，
    更遑論藉交互詰問程序以發現是否有與審判中所述不符之情
    事；而單就其於警詢中所述部分，又未經證明具有可信之特
    別情況，依刑事訴訟法第159條之2、第159條之3之規定，不
    能認有證據能力。此外，復查無其他積極證據足資認定被告
    確有販賣毒品愷他命予潘靜怡之犯行，此部分不能證明被告
    犯罪，原應為無罪之諭知，然檢察官認此部分與前開有罪部
    分有裁判上一罪關係，爰不另為無罪之諭知。
據上論斷，應依刑事訴訟法第368條，判決如主文。
本案經檢察官鄭富銘到庭執行職務。
中　　華　　民　　國　　94　　年　　11　　月　　29    日
　　　　　　　　　刑事第二庭審判長法　官  蔡 長 溪
　　　　　　　　　　　　　　　    法　官  林 俊 益
　　　　　　　 　 　　　　　　　　法　官  陳 春 秋
以上正本證明與原本無異。
如不服本判決，應於收受送達後10日內向本院提出上訴書狀，其
未敘述上訴之理由者並得於提起上訴後10日內向本院補提理由書
（均須按他造當事人之人數附繕本）。
                                  書記官  李 家 敏
中　　華　　民　　國　　94　　年　　11　　月　　30　　日
附錄：本案論罪科刑法條全文
毒品危害防制條例第4條
製造、運輸、販賣第一級毒品者，處死刑或無期徒刑；處無期徒
刑者，得併科新臺幣1 千萬元以下罰金。
製造、運輸、販賣第二級毒品者，處無期徒刑或7 年以上有期徒
刑，得併科新臺幣7 百萬元以下罰金。
製造、運輸、販賣第三級毒品者，處5 年以上有期徒刑，得併科
新臺幣5 百萬元以下罰金。
製造、運輸、販賣第四級毒品者，處3 年以上10年以下有期徒刑
，得併科新臺幣3 百萬元以下罰金。
製造、運輸、販賣專供製造或施用毒品之器具者，處1 年以上 7
年以下有期徒刑，得併科新臺幣1 百萬元以下罰金。
前五項之未遂犯罰之。
